臺灣臺北地方法院民事裁定　　　　　　　　　　　　九十三年度小上字第一二七號
　　上　訴　人　乙○○
　　被　上訴人　甲○○○股份有限公司
　　法定代理人　黃平璋
右當事人間請求損害賠償事件，上訴人對於民國九十三年六月十八日本院台北簡易庭
所為九十三年度北小字第一五○六號第一審判決提起上訴，本院裁定如左：
    主      文
上訴駁回。
第二審訴訟費用新台幣壹仟伍佰元由上訴人負擔。
    理      由
一、按對於小額程序第一審裁判之上訴或抗告，非以其違背法令為理由，不得為之；
    又有關小額訴訟事件之上訴，上訴狀內應記載上訴理由，並表明下列各款事項︰
    (一)原判決所違背之法令及其具體內容；(二)依訴訟資料可認為原判決有違背法令之
    具體事實，民事訴訟法第四百三十六條之二十四第二項、第四百三十六條之二十
    五定有明文。故對於小額程序之第一審裁判提起上訴，應以第一審判決有不適用
    法規或適用法規不當為理由，其上訴狀或理由書並應為具體之指摘，並揭示該法
    規之條項或其內容，若係成文法以外之法則，應揭示該法則之旨趣，其為經驗法
    則、證據法則者，亦應具體說明該經驗法則或證據法則，倘為司法院解釋或本院
    之判決，則應揭示該判解之字號或其內容。上訴狀或理由書如未依此項方法表明
    者，即難認為已對小額程序之第一審判決之違背法令有具體之指摘，其上訴自難
    認為合法（最高法院七十一年台上字第三一四號判例、七十年度台上字第七二○
    號判例意旨參照），而屬上訴不合程式，第二審法院即應依同法第四百三十六條
    之三十二第二項準用第四百四十四條第一項以裁定駁回之。
二、上訴人上訴意旨略以：影廳租借單據上並無國賓影城公司大、小用印，且無法定
    代理人姓名出現，不符被上訴人所抗辯與其成立契約者，係國賓影城，此主張實
    不足採信，影廳租借單僅有上訴人之姓名及聯絡方式，被上訴人在簽訂影廳租借
    契約時，相對人亦是上訴人個人，非國賓影城，當然是以個人名義提出告訴。上
    訴人與國賓影城的關係，乃委外業務單位，簡易庭上自陳代理人之語，只是讓法
    官了解，簽訂影廳租借單時，上訴人的身份，客戶須與上訴人簽訂影廳租借單後
    ，上訴人才可依據影廳租借單內容向國賓影城申請租借場地，被上訴人違反契約
    條文，造成上訴人業務收入上的損失，乃不爭的事實。上訴人與被上訴人之間的
    聯繫，均以私人名義進行，包括行動電話、影廳租借單。被上訴人付款對象亦為
    上訴人本人云云。其所持上訴理由，均僅指摘原判決事實認定有所違誤，但並未
    以原判決違背法令為理由，亦未揭示原判決違背何項法規或成文法以外之法則，
    或司法院解釋或最高法院之判例、決議。上訴人所陳既未對小額程序之第一審判
    決違背法令有何具體之指摘，其上訴自難認為合法，應以裁定駁回之。
三、本件上訴人之上述既不合法，第二審訴訟費用新台幣壹仟伍佰元自應由上訴人負
    擔，附此敘明。
四、依民事訴訟法第四百三十六條之三十二第二項準用第四百四十四條第一項前段、
    第四百三十六條之十九第一項、第九十五條、第七十八條，裁定如主文。
中　　　華　　　民　　　國　　九十三　　年　　　七　　　月　　　二十九　日
                                民事第二庭審判長法  官　丁蓓蓓
                                                法  官  吳燁山
                                                法  官  黃雯惠
右為正本係照原本作成。
本判決不得抗告。
中　　　華　　　民　　　國　　九十三　　年　　　七　　　月　　　二十九　日
                                                書記官  林玗倩
